臺灣南投地方法院民事簡易裁定
111年度埔簡字第24號
抗  告  人  巫嘉鑫  

相  對  人  巫圳河  
上列當事人間確認通行權存在事件，抗告人對於本院中華民國11
0年8月9日所為駁回上訴之裁定，提起抗告，裁定如下：
    主  文
原裁定撤銷。
    理  由
一、原法院或審判長認抗告為有理由者，應撤銷或變更原裁定，
    民事訴訟法第490條第1項定有明文，前揭規定，於簡易訴訟
    程序亦有適用，此觀同法第436條之1第3項自明。
二、抗告意旨：
    抗告人已於民國111年8月1日繳納上訴裁判費，不服原駁回
    上訴之裁定等語。
三、抗告人於111年6月10日提出民事聲明上訴狀對本院於111年5
    月20日所為第一審判決聲明不服，未繳納第二審裁判費，自
    有上訴程式欠缺之情事。前經本院於111年7月25日以111年
    度埔簡字第24號裁定，命抗告人應於補正裁定送達翌日起5
    日內，補徵第二審裁判費新臺幣（下同）1,500元，補正裁
    定已於111年8月1日送達抗告人，因本院所開立之多元化案
    件繳費單，其繳費期限亦於111年8月2日屆至，並因司法院
    審判系統中有關多元化案件繳費狀況查詢系統之說明，記載
    「民眾若透過超商繳費，便利商店與臺灣銀行至多需要兩個
    工作天彙整銷帳資料上傳司法院多元化繳費平台， 故逾期
    繳費之案件請於繳費期限過後第三個工作天（不含假日）確
    認民眾繳費狀況，再進行後續作業」等語，本院於111年8月
    8日利用多元化案件繳費狀況查詢系統查詢抗告人繳納上訴
    裁判費之情形時，距繳費期限已逾3個工作日，仍呈現抗告
    人未繳納上訴裁判費之情形，惟因多元化案件繳費狀況查詢
    系統於111年8月1日升級時發生系統問題，致抗告人於111年
    8月1日於全家超商所繳納之上訴裁判費，遲至111年8月10日
    始入帳且於111年8月9日仍查無繳納上訴費紀錄，本院遂於1
    11年8月9日為駁回上訴之裁定（下稱原裁定）。
四、抗告人提起抗告並表明業於111年8月1日繳納上訴裁判費，
    經本院於111年8月19日利用多元化案件繳費狀況查詢系統確
    認，始知悉抗告人確實於期限內如數繳納上訴裁判費。因司
    法院之多元化案件繳費狀況查詢系統發生問題，致本院誤為
    原裁定，應認抗告人之抗告為有理由，爰依法撤銷原裁定。
五、依民事訴訟法第436條之1第3項、第490條第1項，裁定如主
    文。 
中　　華　　民　　國　　111 　年　　8 　　月　　22　　日
                  埔里簡易庭  法  官  林彥宇
以上為正本係照原本作成。
如對本裁定抗告須於裁定送達後10日內向本院提出抗告狀，並繳
納抗告費新臺幣1,000元（如委任律師提起抗告，請注意民事訴
訟法施行法第9條規定）。
中　　華　　民　　國　　111 　年　　8 　　月　　22　　日
                              書記官  藍建文